【裁判字號】    98,交聲,2548
【裁判日期】    981030
【裁判案由】    違反道路交通管理處罰條例聲明異議
【裁判全文】
臺灣桃園地方法院刑事裁定            98年度交聲字第2548號
原處分機關  交通部公路總局新竹區監理所桃園監理站
異  議  人
即受處分人  甲○○
上列異議人即受處分人因違反道路交通管理處罰條例案件，對於
交通部公路總局新竹區監理所桃園監理站中華民國98年8月27日
所為之處分（原處分案號：桃監裁罰字第裁52-DB0000000號），
聲明異議，本院裁定如下：
    主  文
異議駁回。
    理  由
一、原處分意旨略以：異議人即受處分人甲○○所有之車牌號碼
    8919-KC號自用一般小客車於民國98年7月2日下午2時10分，
    違規停放於桃園縣龍祥街20號對面劃有禁止臨時停車標線之
    處所，為警掣單舉發，異議人不服到案陳述意見，原處分機
    關即交通部公路總局新竹區監理所桃園監理站仍認異議人有
    上開交通違規行為，依道路交通管理處罰條例第56條第1 項
    第1 款、違反道路交通管理事件統一裁罰基準及處理細則第
    41、43、44、67條等規定裁處異議人罰鍰新台幣（下同）
    900 元等語。
二、異議意旨略以：異議人所有車牌號碼8919-KC號自用一般小
    客車固於上開時間停放在上開地點，該處原為黃昏市場，市
    公所為了黃昏市場劃紅線，嗣黃昏市場拆掉後沿紅線圍起圍
    籬，其不清楚市公所劃設紅線標準何在。爰聲明求為撤銷原
    處分等語。
三、按汽車駕駛人停車時，在禁止臨時停車處所停車，處新台幣
    600 元以上1,200 元以下罰鍰，道路交通管理處罰條例第56
    條第1 項第1 款定有明文。又按交岔路口、公共汽車招呼站
    10公尺內、消防栓、消防車出入口5 公尺內，及設有禁止臨
    時停車標誌、標線處所均不得臨時停車；紅實線，設於路側
    ，用以禁止臨時停車。道路交通安全規則第111 條第1 項第
    2 款、第3 款、道路交通標誌標線號誌設置規則第149 條第
    5 款分別明定。末按違反道路交通管理處罰條例第56條第1
    項第1 款之事件，於應到案期限內繳納或到案聽候裁決者，
    小型車處900元罰鍰，亦經違反道路交通管理事件統一裁罰
    基準及處理細則第2條及違反道路交通管理事件統一裁罰基
    準表規定甚明。
四、經查：本件異議人於98年7月2日，將其所有之車號車牌號碼
    8919-KC 號自用一般小客車，停放在桃園縣龍祥街20號對面
    劃有禁止臨時停車標線之之紅線路段，於當日2 時10分經桃
    園縣政府警察局交通隊掣單舉發，為異議人所自承，且有上
    開舉發通知單、交通違規案件陳述單、交通部公路總局新竹
    區監理所桃園監理站98年8 月27日桃監裁罰字第裁
    52-DB0000000號裁決書1 紙、違規採證照片2 張在卷可憑。
    異議人固以上開情詞置辯。惟按道路交通標誌、標線、號誌
    之設置係主管機關基於整體交通考量所為之縝密規劃，目的
    係為維護社會大眾使用道路之秩序，並以確保人車通行之安
    全，在非緊急避難情況下，尚不能恣意罔顧交通標誌、標線
    、號誌，否則交通秩序必將無法維繫，人車生命安全亦將無
    以確保。至於應於何處所劃設紅實線以禁止臨時停車，道路
    交通主管機關非無考量當地交通狀況、維持交通秩序、保障
    道路使用人往來便利與安全等目的而為裁量之權限。用路人
    在道路交通標誌、標線、號誌尚未變更前，均有遵守之義務
    。而劃設禁止停車標線之行政措施，是否得宜，有無應加以
    廢止或變更情事，人民本得尋正當管道向相關主管機關反映
    或陳情，或依循行政程序尋求救濟，尚不得自行認定禁止停
    車標線之劃設失當而不予理會，否則法律之安定性及道路交
    通之秩序勢將無以維持。經查，本件異議人停放車輛地點位
    在桃園縣龍祥街20號對面劃有禁止臨時停車標線之紅線路段
    ，係依據道路交通標誌標線號誌設置規則設置之合法紅線無
    誤，此有桃園縣政府警察局98年8 月5 日桃警交字第
    0980073633號函附之桃園縣桃園市公所98年7 月31日桃市工
    字第09800047876 號函在卷可稽（本院卷第15頁、第25頁）
    ，又本院檢視上揭違規採證照片，異議人上開停車地點繪設
    有表示禁止臨時停車之紅色標線，緊鄰道路邊緣繪設而清晰
    可見，並無使人混淆誤認之可能，是則異議人主觀上自能知
    悉其停車之地點係禁止臨時停車處所至明。從而，本件異議
    人停車地點既係依上開道路交通安全法規為維護交通秩序、
    確保交通安全規定之禁止停車之區域，且亦劃有禁止停車之
    紅線標線，則車輛駕駛人自有遵守之義務，異議人本應遵守
    交通安全規則之規定，仍任意停車妨害交通，異議人執上開
    理由聲明異議，指摘原處分不當，自不足採。
五、綜上所述，本件異議人確有在禁止臨時停車處所停車之違規
    行為，原處分機關依道路交通管理處罰條例第56條第1 項第
    1款、違反道路交通管理事件統一裁罰基準及處理細則第2條
    以及違反道路交通管理事件統一裁罰標準表之規定，裁處異
    議人罰鍰900 元，核無違誤。本件異議人之異議為無理由，
    應予駁回。
六、據上論斷，應依道路交通案件處理辦法第19條，裁定如主文
    。
中    華    民    國    98    年    10    月    30    日
                        交通法庭法  官  吳宗航
以上正本證明與原本無異。
如不服本裁定，應於裁定送達後5 日內向本院提出抗告狀。
                                書記官  鄭乃甄
中    華    民    國    98    年    11    月    4     日


司法院資訊處製作；財團法人民間司法改革基金會備份。
